【裁判字號】    90,易,3266
【裁判日期】    901231
【裁判案由】    賭博
【裁判全文】
臺灣高雄地方法院刑事判決                          九十年度易字第三二六六號
    公  訴  人  臺灣高雄地方法院檢察署檢察官
    被      告  丁○○
                丙○○
                乙○○
                甲○○
右列被告等因賭博案件，經檢察官提起公訴（九十年度偵字第一Ｏ一一九號、九十年
度偵字第一一一四五號），本院判決如左：
    主  文
丁○○、丙○○、乙○○共同以賭博為常業，丁○○處有期徒刑肆月，丙○○及乙○○，各處有期徒刑貳月，如易科罰金，均以參佰元折算壹日。
甲○○在公眾得出入之場所賭博財物，處罰金參仟元，如易服勞役，以參佰元折算壹
日。
扣案之電動賭博機具水果盤貳拾參台（含ＩＣ板貳拾參塊）、計分卡參張及賭資新台
幣壹仟貳佰元，均沒收。
    事  實
一、丁○○係高雄市○○區○○路一五四號「二等兵娛樂廣場」之負責人（已合法申
    請電子遊戲場業之營利事業登記證），其自民國八十九年十一月間起，在上開遊
    樂場之公眾得出入場所，擺設電動賭博機具水果盤二十三台，與不特定之賭客賭
    博財物，並自八十九年十一間起，以月薪新台幣（下同）二萬七千六百元之代價
    ，及自九十年三月一日起，以月薪二萬五千元之代價，分別僱用明知上開遊樂場
    內有賭博情事，而有犯意聯絡之丙○○及乙○○，在上開遊樂場擔任開分、洗分
    及兌換現金之工作，三人並均以此為常業。嗣於九十年五月二十二日十五時四十
    八分許，適有賭客甲○○在該處遊樂場打玩電動賭博機具後欲洗分，自乙○○處
  換得計分卡後，再持該計分卡至該遊樂場櫃臺向丙○○換得現金一千二百元時，
    為警當場查獲，並扣得電動賭博機具水果盤二十三台（含ＩＣ板二十三塊）、計
    分卡三張、錄影帶五捲及賭資一千二百元。
    理  由
一、訊據被告丁○○固坦承有於右揭時地開設二等兵娛樂廣場且為負責人，被告丙○○及乙○○均坦承有受僱於被告丁○○擔任開分洗分之工作，被告甲○○坦承為
    警查獲當日有至該遊樂場打玩電動機具之事實，惟均矢口否認有何右揭賭博犯行
    ，被告丁○○、丙○○及乙○○均辯稱：該店僅有供客人打玩電動機具，純粹娛
    樂消遣，不可兌換現金，也無兌換獎品，警察在被告甲○○處扣到之一千二百元
    ，是被告甲○○拿檳榔來賣的金錢，不是經賭博兌換的現金云云，被告甲○○亦
    附和渠等說詞，辯稱：伊當日僅係至該店打玩電動機具，沒有兌換金錢，扣案之
    一千二百元是伊拿檳榔去賣所收的金錢云云。惟查，被告丁○○係右揭二等兵娛
    樂廣場之負責人，且被告丙○○及乙○○均係受僱於被告丁○○，擔任店內開分
    洗分及兌換現金之工作，賭客即被告甲○○為警查獲當日於賭博後並有洗分及兌
    換現金一千二百元之事實，業據被告丙○○、乙○○及甲○○於警訊中均坦承不
    諱，且被告甲○○於賭博後洗分欲兌換現金之情形，亦經證人即查獲之警員戊○○於偵查及本院審理中均證稱：「當天我假裝客人進入該店，看到甲○○在打完
    電動機具，後來他跟乙○○講要洗分換卡，我尾隨甲○○到櫃臺，親眼看到甲○○用計分卡跟丙○○換一千二百元之現金，我就提示證件將他們逮捕。」等語甚
    詳，核與證人即當日亦在場之警員林偉成及沈士傑於偵查中證述之情節均相符，
    此外，復有案發現場照片八張及現場平面圖一紙，與扣案之電動賭博機具水果盤
    二十三台、計分卡三張及賭資一千二百元在卷可資佐證，是被告四人前揭所辯，
    均僅係事後卸責之詞，不足採信，本件事證明確，渠等有右揭賭博之犯行，均應
    堪認定。
二、查被告丁○○自八十九年十一月間即開始經營前揭遊樂場且為負責人，被告丙○○及乙○○均係受僱於被告丁○○，且每月均領有固定薪資，是被告三人自均以
    前揭賭博犯行為渠等謀生之職業，又該遊樂場係供不特定之賭客入內賭博財物，
    自屬公眾得出入之場所。是核被告丁○○、丙○○及乙○○所為，均係犯刑法第
    二百六十七條之常業賭博罪，另被告甲○○所為，係犯同法第二百六十六條第一
項前段之在公眾得出入之場所賭博財物罪。被告丁○○、丙○○及乙○○就上揭
    常業賭博犯行，有犯意聯絡及行為分擔，均應論以共同正犯。爰審酌被告四人犯
    後均飾詞卸責，顯見均無悔意，惟念及被告丁○○所擺設之電動賭博機具僅二十
    三台，規模不大，又被告丙○○及乙○○均係受僱之人，並非負責人，犯罪情節
    較輕，另被告甲○○因賭博所得財物亦僅一千二百元，數目不多，及其他一切情
    狀，分別量處如主文所示之刑，被告丁○○、丙○○及乙○○部分，並均諭知易
    科罰金之折算標準，另被告甲○○部分，並諭知易服勞役之折算標準。扣案之電
    動賭博機具水果盤二十三台（含ＩＣ板二十三塊）、計分卡三張及賭資一千二百
    元，分別係當場查獲之賭博器具及在兌換籌碼處之財物，均應依刑法第二百六十
    六條第二項規定，不問屬於犯人與否，宣告沒收，另扣案之錄影帶五捲，雖係被
    告丁○○所有，惟僅係拍攝店內營業之情形，並非係被告等供犯罪所用之物，爰
    不予宣告沒收，併此敘明。
三、公訴意旨另以：被告丁○○自八十八年間起經營前揭賭博性遊樂場，且自八十八
    年間起僱用有犯意聯絡之被告丙○○在該遊樂場內從事洗分及兌換現金之工作，
    因認被告丁○○及丙○○均自八十八年間起即觸犯有刑法第二百六十七條之常業
    賭博罪嫌，惟查，被告丁○○於本院審理中供稱：伊自八十九年十一月向名為吳
    東穎之人以九十餘萬元盤下該店即開始營業，丙○○係伊接手時即在該店任職等
    語明確，且經被告丙○○於本院審理中供認屬實，是應認被告丁○○及丙○○係
    自八十九年十一月該店開始營業後，被告二人始基於共同之犯意聯絡，而為前揭
    常業賭博犯行，此外，復查無其他證據足以證明被告丁○○及丙○○有公訴人所
    指自八十八年十一月間起至八十九年十月間止之常業賭博犯行，惟此部分犯行與
    公訴人起訴部分，有常業犯之實質上一罪關係，本院爰不另為無罪之諭知，一併
    敘明。
據上論斷，應依刑事訴訟法第二百九十九條第一項前段，刑法第二十八條、第二百六
十七條、第二百六十六條第一項、第二項、第四十一條第一項、第四十二條，罰金罰
鍰提高標準條例第一條前段、第二條，判決如主文。
本案經檢察官蕭宇誠到庭執行職務。
中      華      民      國      九十      年    十二    月    三十一    日
                                  臺灣高雄地方法院刑事第三庭
審判長法  官  涂  裕  斗
                                                法  官  柯  彩  燕
                                                法  官  呂  憲  雄
右正本證明與原本無異。
如不服本判決，應於判決送達後十日內，向本院提出上訴狀。
                                                書記官  許  麗  珠
中      華      民      國      九十一     年     一   月       二      日
附錄本判決論罪之法條：
中華民國刑法第二百六十七條
 (常業賭博罪)
以賭博為常業者，處二年以下有期徒刑，得併科一千元以下罰金。
中華民國刑法第二百六十六條第一項、第二項
 (普通賭博罪與沒收物)
在公共場所或公眾得出入之場所賭博財物者，處一千元以下罰金。但以供人暫時娛樂
之物為賭者，不在此限。
當場賭博之器具與在賭檯或兌換籌碼處之財物，不問屬於犯人與否，沒收之。


司法院資訊處製作；財團法人民間司法改革基金會備份。
